# 关于合并的小问题

提问人：wang444888 时间：2021-07-27 14:33:00
请教陈版，有一个政府平台，本年实控一个公司（非同一控制），公司股权是划拨进来的大概 20 万，账面作了长期股权投资和资本公积，但是被合并公司未分配利润是负数大概-200万，请问陈版，这个合并长投成本是 20 万吗？那合并报表在投资时点怎么处理，确认商誉吗？感觉与事实不太符合

回答人：chenyiwei
这种划拨进来的股权，如果属于同一国资委管理，则仍属于同一控制下合并的可能性较大，或者可能属于《规范“三去一降一补”有关业务的会计处理规定》（财会[2016]17号）的适用范围。预计完全属于非同一控制下企业合并的可能性不大，建议再谨慎核实相关背景，准确界定其合并的分类。